臺灣新竹地方法院簡易庭裁定          100年度竹秩字第58號
移送機關  新竹市警察局第一分局
被移送人  梁宏福
上被移送人因違反社會秩序維護法案件，經移送機關於中華民國
100 年8 月26日以竹市警一分偵字第1000018354號移送書移送審
理，本院裁定如下：
    主          文
梁宏福無正當理由攜帶類似真槍之玩具槍，而有危害安全之虞，
處罰鍰新臺幣伍仟元。
扣案之玩具手槍壹支、彈匣壹個均沒入之。
    事實及證據理由
一、上列被移送人梁宏福於下列時、地有違反社會秩序維護法之
    行為：
（一）時間：民國100 年8 月13日凌晨0 時20分許。
（二）地點：新竹市○區○○路230號（錢櫃KTV）前。
（三）行為：無正當理由，攜帶類似真槍之玩具槍1 支，而有危
            害安全之虞。
（四）查獲時間：100 年8 月13日凌晨0 時20分許。
（五）查獲地點：新竹市○區○○路230號（錢櫃KTV）前。
二、上開事實，有下列證據證明：
（一）被移送人梁宏福於警詢時之自白。
（二）查獲扣案之空氣槍1 支及彈匣1 個可資佐證。
（三）新竹市警察局槍枝初步檢視報告表1 份及照片3 幀附卷可
      證（見本院卷第2 至6 頁）。
（四）新竹市警察局氣體動力槍枝（空氣槍）動能初篩報告表1
      份及照片3 幀在卷可佐（見本院卷第8 至11頁）。
（五）照片2 張（見本院卷第19頁）。
三、經查，本件扣案空氣槍1 支（槍支編號：竹市警鑑〈氣〉字
    第100011號）經新竹市警察局鑑識課檢視之結果，該空氣槍
    槍枝之動力模式為壓縮彈簧帶動活塞壓縮氣體，槍枝情形為
    可發射彈丸（彈匣洩氣），測試時以直徑約5.5 MM之鋼珠射
    擊監測板（鋁板），測試結果無法測試（因彈匣洩氣）等情
    ，有新竹市警察局氣體動力式槍枝（空氣槍）動能初篩報告
    表在卷可稽，再觀之該扣案槍枝，外型與真槍相仿，常人本
    即不易辨認，堪認上開扣案空氣槍外觀上已得使人容易誤認
    為真槍，客觀上亦有危害安全之虞。另據被移送人梁宏福於
    警詢時固辯稱前揭所扣得之空氣槍，係伊把玩之用，惟於案
    發時值凌晨0 時20分許，遭查獲之地點在新竹市○區○○路
    230 號（錢櫃KTV ）前，均非可攜帶該空氣槍或可使用該空
    氣槍之特定場所或練習場，是認被移送人梁宏福遭查獲之時
    地難認其有何攜帶類似真槍之空氣槍之正當理由。從而，核
    被送移人梁宏福所為，應該當於社會秩序維護法第65條第3
    款所定無正當理由，攜帶類似真槍之空氣槍，而有危害安全
    之虞之違反社會秩序行為。
四、按社會秩序維護法第22條第3 項規定：「供違反本法行為所
    用之物，以行為人所有者為限，得沒入之。但沒入，應符合
    比例原則」。查扣案之空氣槍1 支屬被移送人梁宏福所有、
    供其違反本法行為所用之物，已據被移送人梁宏福於警詢中
    供承無訛，爰依社會秩序維護法第22條第3 項之規定，併予
    宣告沒入之。
五、依社會秩序維護法第46條第1 項、第65條第3 款、第22條第
    3 項，裁定如主文。
中    華    民    國   100    年    9     月    22    日
                    新竹簡易庭    法  官      王銘勇
以上正本證明與原本無異。
如不服本裁定，應於裁定送達後5日內向本院提出抗告狀。
中    華    民    國   100    年    9     月    22    日
                                  書記官      許弘杰
附錄本案論罪科刑法條：
社會秩序維護法第65條第3款
有左列各款行為之一者，處3日以下拘留或新台幣18000元以下罰
鍰：
三、無正當理由，攜帶類似真槍之玩具槍，而有危害安全之虞者